臺灣新北地方法院刑事裁定
111年度聲字第1420號
聲  請  人  臺灣新北地方檢察署檢察官
受  刑  人  王佳霖




上列聲請人因對受刑人數罪併罰有2裁判以上，聲請定其應執行
之刑（111年度執聲字第1025號），本院裁定如下：
    主  文
王佳霖犯如附表所示之罪，所處如附表所載之刑，應執行有期徒
刑陸年。
    理  由
一、本件聲請意旨略以：受刑人王佳霖因犯詐欺等案件，先後經
    判決確定如附表，應依刑法第53條、第51條第5款規定，定
    其應執行之刑，爰依刑事訴訟法第477條第1項聲請裁定定其
    應執行之刑等語。
二、裁判確定前犯數罪者，併合處罰之；數罪併罰，分別宣告其
    罪之刑，依下列各款定其應執行者：五、宣告多數有期徒刑
    者，於各刑中之最長期以上，各刑合併之刑期以下，定其刑
    期。但不得逾30年；數罪併罰，有二裁判以上者，依第51條
    之規定，定其應執行之刑，刑法第50條第1項本文、第51條
    第5款及第53條分別定有明文。又數罪併罰之定應執行之刑
    ，係出於刑罰經濟與責罰相當之考量，並非予以犯罪行為人
    或受刑人不當之利益，為一種特別的量刑過程，相較於刑法
    第57條所定科刑時應審酌之事項係對一般犯罪行為之裁量，
    定應執行刑之宣告，乃對犯罪行為人本身及所犯各罪之總檢
    視，除應考量行為人所犯數罪反應出之人格特性，並應權衡
    審酌行為人之責任與整體刑法目的及相關刑事政策，在量刑
    權之法律拘束性原則下，依刑法第51條第5款之規定，採限
    制加重原則，以宣告各刑中之最長期為下限，各刑合併之刑
    期為上限，但最長不得逾30年，資為量刑自由裁量權之外部
    界限，並應受法秩序理念規範之比例原則、平等原則、責罰
    相當原則、重複評價禁止原則等自由裁量權之內部抽象價值
    要求界限之支配，使以輕重得宜，罰當其責，俾符合法律授
    與裁量權之目的，以區別數罪併罰與單純數罪之不同，兼顧
    刑罰衡平原則（最高法院100年度台抗字第314號裁定意旨參
    照）。是於併合處罰，其執行刑之酌定，應視行為人所犯數
    罪之犯罪類型而定，倘行為人所犯數罪屬相同之犯罪類型者
    （如複數詐欺、施用或販賣毒品等），於併合處罰時，其責
    任非難重複之程度較高，應酌定較低之應執行刑；另行為人
    所犯數罪非惟犯罪類型相同，且其行為態樣、手段、動機均
    相似者，於併合處罰時，其責任非難重複之程度更高，應酌
    定更低之應執行刑。
三、經查，受刑人因犯如附表所示各罪，業經本院及臺灣臺北地
    方法院先後判處如附表所示之刑，並於如附表所示之日期分
    別確定在案一節，有各該判決書及臺灣高等法院被告前案紀
    錄表各1份在卷可稽，是此部分事實堪以認定。另附表編號1
    至9所示之罪，業經本院以109年度聲字第4373號裁定定其應
    執行有期徒刑4年2月確定；附表編號10、11所示之罪，業經
    本院以109年度原訴字第13號、109年度訴字第362號判決定
    其應執行有期徒刑2年10月確定，是本院定其應執行刑，不
    得逾越刑法第51條第5款所定法律之外部界限，即不得重於
    如附表所示宣告刑之總和（即有期徒刑51年4月），亦應受
    內部界限之拘束，即不得重於如附表編號1至9所定應執行刑
    之罪，加計附表編號10、11所定應執行刑之罪之總和（即有
    期徒刑7年），此外，復不得逾刑法第51條第5款但書所規定
    執行有期徒刑30年之上限。又受刑人所犯如附表所示之罪，
    均為加重詐欺罪，其責任非難重複之程度較高，依刑罰邊際
    效益隨刑期遞減而行為人所生痛苦隨刑期而遞增，理應酌定
    較低之應執行刑。從而，本院審酌附表所示各罪宣告刑總和
    上限、各刑中最長期，及其各罪曾定執行刑與其他宣告刑之
    總和，並審酌受刑人所犯均為加重詐欺罪，其侵害法益屬性
    ，及其行為態樣、手段、動機、犯罪次數等一切情狀，為整
    體非難評價，衡其犯罪所侵害之法益，其所犯數罪反應出之
    人格特性、刑罰規範目的，及貫徹刑法量刑公平正義理念之
    法律目的暨前次定刑期總和內部界限之拘束等情，並參酌刑
    罰對受刑人造成之痛苦程度，係隨刑度增加而生加乘效果，
    非以等比方式增加，是以隨罪數增加遞減刑罰方式，當足以
    評價受刑人行為不法性之法理（即多數犯罪責任遞減原則）
    ，就受刑人所犯如附表所示各罪所處之有期徒刑，合併定其
    應執行刑如主文所示。
四、至於最高法院刑事大法庭110年度台抗大字第489號裁定意旨
    雖稱「定應執行刑，不僅攸關國家刑罰權之行使，於受刑人
    之權益亦有重大影響，除顯無必要或有急迫情形外，法院於
    裁定前，允宜予受刑人以言詞、書面或其他適當方式陳述意
    見之機會，程序保障更加周全」。然依現行有效之刑事訟訴
    法第477條規定，並未要求法院於裁定前應給予受刑人陳述
    意見之機會，且本院認為定應執行刑實乃係對受刑人甚為寬
    厚之處遇，是以，於尚未有修法之前，本院本於職權而為適
    法之裁量已足以保障受刑人之權益，亦併予敘明。　　
據上論斷，應依刑事訴訟法第220條、第477條第1項，刑法第53
條、第51條第5款，裁定如主文。
中    華    民    國   111   年   6 月   1    日
                  刑事第二十六庭  法  官  黎錦福
上列正本證明與原本無異。
如不服本裁定，應於裁定送達後5日內敘明抗告理由，向本院提
出抗告狀。
                                  書記官　羅雅馨
中　　華　　民　　國　　111 　年　　6 　　月　　1 　　日
附表：   
受刑人王佳霖定應執行刑案件一覽表     編號  1 2 3 罪名  詐欺 詐欺 詐欺 宣告刑  有期徒刑1年3月 6罪 有期徒刑1年2月 6罪 有期徒刑1年 犯罪日期  108/09/03、108/09/03 108/09/10、108/09/10 108/09/10、108/09/10 108/09/10、108/09/06 108/09/06、108/09/06 108/09/04、108/09/04 108/09/10 偵查(自訴)機關 年度案號  臺北地檢108年度偵字第28724、109年度偵字第2737號 臺北地檢108年度偵字第26099、26666、27150、27667號、新北地檢109年度偵字第1651號 臺北地檢108年度偵字第26099、26666、27150、27667號、新北地檢109年度偵字第1651號 最後事實審 法院 臺北地院 臺北地院 臺北地院  案號 109年度審簡字第489號 108年度審訴字第1375號 108年度審訴字第1375號  判決日期 109/03/18 109/03/18 109/03/18 確定 判決 法院 臺北地院 臺北地院 臺北地院  案號 109年度審簡字第489號 108年度審訴字第1375號 108年度審訴字第1375號  判決 確定日期 109/04/22 109/04/22 109/04/22 是否為得易科罰金之案件  否 否 否 備註  臺北地檢109年度執撤緩字第208號(應執行有期徒刑2年，經新北地院109年度撤緩字第202號裁定緩刑之宣告撤銷) 臺北地檢109年度執緝字第1232號(編號2至6之罪應執行有期徒刑2年6月)    編號1至9之罪經新北地院109年度聲字第4373號定應執行有期徒刑4年2月(新北地檢110年度執更字第36號)   

受刑人王佳霖定應執行刑案件一覽表     編號  4 5 6 罪名  詐欺 詐欺 詐欺 宣告刑  有期徒刑1年3月 有期徒刑1年4月 有期徒刑1年1月 3罪 犯罪日期  108/09/06 108/09/06及108/09/07 108/09/04 108/09/04 108/09/04 偵查(自訴)機關 年度案號  臺北地檢108年度偵字第26099、26666、27150、27667號、新北地檢109年度偵字第1651號 臺北地檢108年度偵字第26099、26666、27150、27667號、新北地檢109年度偵字第1651號 臺北地檢108年度偵字第26099、26666、27150、27667號、新北地檢109年度偵字第1651號 最後事實審 法院 臺北地院 臺北地院 臺北地院  案號 108年度審訴字第1375號 108年度審訴字第1375號 108年度審訴字第1375號  判決日期 109/03/18 109/03/18 109/03/18 確定 判決 法院 臺北地院 臺北地院 臺北地院  案號 108年度審訴字第1375號 108年度審訴字第1375號 108年度審訴字第1375號  判決 確定日期 109/04/22 109/04/22 109/04/22 是否為得易科罰金之案件  否 否 否 備註  臺北地檢109年度執緝字第1232 (編號2至6之罪應執行有期徒刑2年6月)     編號1至9之罪經新北地院109年度聲字第4373號定應執行有期徒刑4年2月(新北地檢110年度執更字第36號)   


受刑人王佳霖定應執行刑案件一覽表     編號  7 8 9 罪名  詐欺 詐欺 詐欺 宣告刑  有期徒刑1年3月 有期徒刑1年2月 有期徒刑1年1月 犯罪日期  108/09/09 108/09/09 108/09/09 偵查(自訴)機關 年度案號  新北地檢108年度偵字第31016號 新北地檢108年度偵字第31016號 新北地檢108年度偵字第31016號 最後事實審 法院 新北地院 新北地院 新北地院  案號 109年度金訴字第18號 109年度金訴字第18號 109年度金訴字第18號  判決日期 109/04/30 109/04/30 109/04/30 確定 判決 法院 新北地院 新北地院 新北地院  案號 109年度金訴字第18號 109年度金訴字第18號 109年度金訴字第18號  判決 確定日期 109/06/03 109/06/03 109/06/03 是否為得易科罰金之案件  否 否 否 備註  新北地檢109年度執字第9690號(編號7至9之罪應執行有期徒刑1年6月)     編號1至9之罪經新北地院109年度聲字第4373號定應執行有期徒刑4年2月(新北地檢110年度執更字第36號)   


受刑人王佳霖定應執行刑案件一覽表     編號  10 11  罪名  詐欺 詐欺  宣告刑  有期徒刑1年2月 17罪 有期徒刑1年4月 5罪  犯罪日期  108/09/04~108/09/11 108/09/11、108/09/11 108/09/11、108/09/05、108/09/11  偵查(自訴)機關 年度案號  新北地檢108年度偵字第30024等號 新北地檢108年度偵字第30024等號  最後事實審 法院 新北地院 新北地院   案號 109年度原訴字第13號、109年度訴字第362號 109年度原訴字第13號、109年度訴字第362號   判決日期 110/10/06 110/10/06  確定 判決 法院 新北地院 新北地院   案號 109年度原訴字第13號、109年度訴字第362號 109年度原訴字第13號、109年度訴字第362號   判決 確定日期 110/11/24 110/11/24  是否為得易科罰金之案件  否 否  備註  新北地檢111年度執字第4363號 (編號10、11之罪應執行有期徒刑2年10月)